【裁判字號】    90,訴,475
【裁判日期】    900316
【裁判案由】    業務過失致死
【裁判全文】
台灣台中地方法院刑事判決                            九十年度訴字第四七五號
    公  訴  人  臺灣臺中地方法院檢察署檢察官
    被      告  丙○○
右列被告因業務過失致死案件，經檢察官提起公訴（八十九年度偵字第七九三０號）
，本院判決如左：
    主  文
丙○○從事業務之人，因業務上之過失致人於死，處有期徒刑捌月。緩刑年。
    事  實
一、丙○○係豐溢城起重企業有限公司移動式起重機之操作員，以操作移動式起重機
    為業，為從事業務之人。民國八十九年一月二十八日上午十一時許，丙○○與勞
    工簡智鎧及泰國籍勞工乙○○在國道第一號高速公路北上一八二公里五百公尺處
    ，以移動式起重機吊桿從事ＲＣ活動護欄吊放作業時，因該處附近上空有高壓電
    線電路，丙○○於操作吊桿之時，本應注意吊桿應與高壓電線電路保持安全距離
    ，及應注意現場須設置護圍、絕緣用防護裝備，或採取移開該電路之措施後，始
    得操作該移動式起重機，而依當時情形並無不能注意之情事，竟疏未注意，於同
    日上午十一時三十分許，因吊桿接近高壓電線線路而導電，致手握吊勾處纜繩之
    簡智鎧、乙○○二人均遭受電擊，二人經送醫急救後，簡智鎧延至同年三月十日
    下午三時許，因敗血性休克死亡，乙○○則受有因三至四度電擊傷，佔體表百分
    之十七，右前臂肘下切除、雙足第一、第二腳趾切除及多處補皮等難治之重傷害
    。
二、案經內政部警政署國道公路警察局第三警察隊報告臺灣彰化地方法院檢察署呈請
    臺灣高等法院臺中分院檢察署令轉臺灣臺中地方法院檢察署檢察官偵查起訴。
    理  由
一、右揭事實，業據被告丙○○於警訊、偵審中坦承不諱，並經被害人簡智鎧家屬甲○○於警訊及偵查中指述明確，並有現場照片十九幀在卷可稽，而被害人簡智鎧
    及乙○○於右揭時、地，因手握吊勾處纜繩，為被告操作吊桿接近高壓電線線路
    ，因導電而遭受電擊，經送醫後，簡智鎧因敗血性休克死亡，業經檢察官督同法
    醫師到場相驗屬實，製有相驗筆錄、相驗屍體證明書、驗斷書各一份在卷足憑；
    乙○○則受有因三至四度電擊傷，佔體表百分之十七，右前臂肘下切除、雙足第
    一、第二腳趾切除及多處補皮等難治之重傷害，亦有臺灣省立臺中醫院診斷證明
  書一份在卷可稽。按雇主對勞工於架空電線或電氣機具電路之接近場所從事工作
    物之裝設、解體、檢查、修理、油漆等作業及其附屬性作業或使用打樁機、拔樁
    機、移動式起重機及其他有關作業時，該作業之勞工於作業中或通行之際，有因
    身體等之接觸或接近該電路引起感電之虞者，雇主應設置護圍、或於該電路四周
    裝置絕緣用防護裝備等設備或採取移開該電路之措施，勞工安全衛生設施規則第
    二六三條本文定有明文。被告雖非被害人二人之雇主，然為該移動式起重機之操
    作員，並經中國生產力中心受訓結業合格（訓證字第九四三三三０號），有豐溢
    城起重企業有限公司勞工簡智鎧感電死亡及慈強營造股份有限公司勞工乙○○感
    電受傷職業災害檢查報告書第六項第五點記載明確，是其於操作該起重機之吊桿
    時，即應注意上述安全規定，在公司依上開規定為適當之防護措施後，始得操作
    該移動式起重機，並應注意移動式起重機之吊桿應與高壓電線電路保持安全距離
    ，而依當時情況，又非不能注意，竟疏未注意，以致發生本件災害，其有業務上
    之過失甚明；本件經送行政院勞工委員會中區勞動檢查所實地檢查及鑑定結果，
    亦同此認定，有上開職業災害檢查報告書一份在卷可考。再者，被告丙○○為從
    事業務之人，自應注意上述安全規定，竟疏未注意，且被害人簡智鎧之死亡結果
    及被害人乙○○之重傷害結果，與被告丙○○之過失間，有相當因果關係，被告
    之業務過失致死及業務過失致重傷犯行，堪以認定。
二、查被告係從事業務之人，已如前述，其前揭犯行，係犯刑法第二百七十六條第二
    項之業務過失致死罪及同法第二百八十四條第二項後段之業務過失致重傷害罪。
    。被告以一過失行為同時觸犯上開二罪，為想像競合犯，應依刑法第五十五條之
    規定從一重之業務過失致死罪處斷。爰審酌被告之素行良好，過失之程度、所生
    之損害及其犯罪後態度良好，坦承犯行，且被害人簡智鎧家屬甲○○及被害人乙○○均已分別由豐溢城起重企業有限公司及慈強營造股份有限公司獲得賠償，而
    達成民事上之和解，此有和解書影本二紙在卷足憑，及甲○○於本院審理中到庭
    表示願意原諒被告等一切情狀，量處如主文所示之刑，以示懲儆。末查被告前未
    曾受有期徒刑以上之刑之宣告，有臺灣台中地方法院檢察署刑事資料查註記錄表
    一份在卷可按，其犯後坦承犯行，已有悔悟，經此刑之宣告後，應知戒慎，諒無
    再犯之虞，本院因認所宣告之刑，以暫不執行為適當，併予宣告緩刑三年，以啟
    自新。
據上論斷，應依刑事訴訟法第二百九十九條第一項前段，刑法第二百七十六條第二項
、第二百八十四條第二項後段、第五十五條、第七十四條第一款，罰金罰鍰提高標準
條例第一條前段，判決如主文。
中      華      民      國    九十      年      三      月     十六     日
                                臺灣臺中地方法院刑事第六庭
                                    法  官  許  月  馨
右正本證明與原本無異。
如不服本判決應於送達後十日內向本院提出上訴狀
                                    書記官
中      華      民      國    九十      年      三      月     十六     日
附錄本案所犯法條全文所犯法條
刑法第二百七十六條第二項：
從事業務之人，因業務上之過失犯前項之罪者，處五年以下有期徒刑或拘役，得併科
三千元以下罰金。
刑法第二百八十四條：
因過失傷害人者，處六月以下有期徒刑、拘役或五百元以下罰金，致重傷者，處一年
以下有期徒刑、拘役或五百元以下罰金。
從事業務之人，因業務上之過失傷害人者，處一年以下有期徒刑、拘役或一千元以下
罰金，致重傷者，處三年以下有期徒刑、拘役或二千元以下罰金。


司法院資訊處製作；財團法人民間司法改革基金會備份。
